【裁判字號】    97,易,1453
【裁判日期】    970918
【裁判案由】    竊盜
【裁判全文】
臺灣彰化地方法院刑事判決               97年度易字第1453號
公  訴  人  臺灣彰化地方法院檢察署檢察官
被      告  乙○○
      （原名黃彥欽）
上列被告因竊盜案件，經檢察官提起公訴（97年度偵字第6700號
），本院判決如下：
    主  文
乙○○攜帶兇器竊盜，累犯，處有期徒刑捌月。扣案之油壓剪壹
支沒收。
    犯罪事實
一、乙○○前於民國94年間，因連續施用第一級毒品案件，經本
    院以95年度訴字第441 號判決判處有期徒刑9 月確定（第1
    案）；另於95年間，因施用第一、二級毒品案件，經本院以
    95年度訴字第1904號判決分別判處有期徒刑10月、4 月，合
    併定應執行刑有期徒刑1 年確定，嗣經本院以96年度聲減字
    第1338號裁定減刑為有期徒刑5 月、2 月，合併定應執行刑
    有期徒刑6 月確定（第2 案），上開第1 、2 案經接續執行
    ，甫於96年11月3 日縮刑期滿執行完畢。詎其仍不知悔改，
    復基於意圖為自己不法之所有，於97年7 月17日晚間8 時許
    ，單獨1 人在其工作之彰化縣線西鄉○○○○ 路20號「上品
    綜合工業股份有限公司」（以下簡稱上品公司）內，利用該
    公司下班後無人看守之際，持客觀上足作為兇器使用之油壓
    剪1 支，將電纜線剪斷，竊取上品公司甲○○所有之電纜線
    1 批（長約16公尺、重約40公斤）得手，隨即駕駛車牌號碼
    7L-7279 號自小客車（車主為其女友沈妤庭），將所竊得之
    電纜線載往建國科技大學停車場，並以自備之剪刀將上開覆
    蓋有PVC 之電纜線外皮予以剝除，取得內部之銅線，準備加
    以變賣。嗣於翌日（即18日）晚間10時50分許，乙○○駕駛
    上開自小客車在彰化縣彰化市○○路彰化基督教醫院對面藥
    局停放，為警發現疑似在施打毒品（由本院另案審理），經
    警尾隨至彰化市○○路○ 段50號加以攔檢，並在其駕駛之上
    開自小客車後車廂內查獲上開電纜線（業已發還），及乙○
    ○所有供竊盜使用之油壓剪1 支，始悉上情。
二、案經彰化縣警察局彰化分局報請臺灣彰化地方法院檢察署檢
    察官偵查起訴。
    理  由
一、本案全部卷證所涵括之供述證據及非供述證據，公訴人、被
    告均不爭執其證據能力，而依刑事訴訟法第159 條之5 規定
    「被告以外之人於審判外之陳述，雖不符前四條之規定，而
    經當事人於審判程序同意作為證據，法院審酌該言詞陳述或
    書面陳述作成時之情況，認為適當者，亦得為證據。當事人
    、代理人或辯護人於法院調查證據時，知有第一百五十九條
    第一項不得為證據之情形，而未於言詞辯論終結前聲明異議
    者，視為有前項之同意」，本院復衡以該等供述證據作成時
    之情況，應為適當，是後述所引用證據之證據能力均無疑義
    ，合先敘明。
二、上開犯罪事實，業據被告乙○○於警詢、偵查中及本院審理
    時坦承不諱，且經證人即被害人甲○○於97年7 月19日警詢
    中指訴綦詳，復有採證照片8 張、贓物認領保管單1 紙及車
    籍查詢- 基本資料詳細畫面（車牌號碼7L-7279 號自小客車
    ，車主沈妤庭）1 紙附卷可稽，堪信被告前揭自白與事實相
    符。再按攜帶兇器竊盜，祇須行竊時攜帶具有危險性之兇器
    為已足，並不以攜帶之初有行兇之意圖為必要，此所謂兇器
    ，其種類並無限制，凡客觀上足對人之生命、身體、安全構
    成威脅，具有危險性之兇器均屬之，且祇須行竊時攜帶此種
    具有危險性之兇器為已足，並不以攜帶之初有行兇之意圖為
    必要（最高法院62年臺上字第2489號判例、79年臺上字第52
    53號判例、93年度臺上字第526 號判決意旨可資參照），查
    被告在前揭地點行竊時，身上確有攜帶上開油壓剪1 支，已
    據被告供明在卷，該油壓剪屬金屬製品、質地堅硬，客觀上
    足對人之生命、身體、安全造成危險，為可供兇器使用之物
    無訛。綜上所述，本件事證明確，被告上開攜帶兇器竊盜之
    犯行堪以認定，應依法論科。
三、核被告乙○○所為，係犯刑法第321 條第1 項第3 款之攜帶
    兇器竊盜罪。又被告於94年間，因連續施用第一級毒品案件
    ，經本院以95年度訴字第441 號判決判處有期徒刑9 月確定
    （第1 案）；另於95年間，因施用第一、二級毒品案件，經
    本院以95年度訴字第1904號判決分別判處有期徒刑10月、4
    月，合併定應執行刑有期徒刑1 年確定，嗣經本院以96年度
    聲減字第1338號裁定分別減刑為有期徒刑5 月、2 月，合併
    定應執行刑有期徒刑6 月確定（第2 案），上開第1 、2 案
    經接續執行，甫於96年11月3 日縮刑期滿執行完畢乙情，有
    臺灣高等法院被告前案紀錄表、臺灣彰化地方法院檢察署刑
    案資料查註紀錄表在卷可憑，其於有期徒刑執行完畢後，5
    年內故意再犯本件有期徒刑以上之罪，為累犯，應依刑法第
    47條第1 項之規定加重其刑。爰審酌被告之素行不佳，有多
    項前科紀錄（參卷附臺灣高等法院被告前案紀錄表），其為
    一己之私，任意竊取他人財物，暨考量其犯罪之手段、目的
    、所竊取之財物價值（失竊物品已發還）、對被害人所生損
    害，及犯後坦承犯行、態度尚佳等一切情狀，量處如主文所
    示之刑，以示懲儆。扣案之油壓剪1 支，為被告乙○○所有
    ，並供其本件竊盜電纜線犯行使用，業據被告供明在卷，爰
    依刑法第38條第1 項第2 款之規定併予宣告沒收。
據上論斷，應依刑事訴訟法第299 條第1 項前段，刑法第321 條
第1 項第3 款、第47條第1 項、第38條第1 項第2 款，判決如主
文。
本案經檢察官賴志盛到庭執行職務。
中    華    民    國    97    年    9     月    18    日
                  刑事第七庭          法  官  郭麗萍
以上正本證明與原本無異。
如不服本判決，應於判決送達後10日內，向本院提出上訴書狀，
上訴書狀應「敘述具體上訴理由」，並按他造當事人之人數附繕
本。「切勿逕送上級法院」。
告訴人或被害人對於判決如有不服具備理由請求檢察官上訴者，
其上訴期間之計算係以檢察官收受判決正本之日期為準。
中    華    民    國    97    年    9     月    19    日
                                      書記官  吳冠慧
附錄本案論罪科刑法條全文：
中華民國刑法第321條
（加重竊盜罪）
犯竊盜罪而有左列情形之一者，處六月以上、五年以下有期徒刑
：
一、於夜間侵入住宅或有人居住之建築物、船艦或隱匿其內而犯
    之者。
二、毀越門扇、牆垣或其他安全設備而犯之者。
三、攜帶兇器而犯之者。
四、結夥三人以上而犯之者。
五、乘火災、水災或其他災害之際而犯之者。
六、在車站或埠頭而犯之者。
前項之未遂犯罰之。


司法院資訊處製作；財團法人民間司法改革基金會備份。
